# 求助，原来已经资本化的研发费用是否还可以费用化。

提问人：denghaifu 时间：2018-01-17 09:45:47
求助，原来已经资本化的研发费用是否还可以费用化。也就是以前已经资本化的研发费用，是否可以再本期费用化。

回答人：chenyiwei
如果原先确实满足资本化条件，后因情况发生变化（例如遇到了此前难以预计的困难、因公司战略改变而放弃该研发项目等），可以将前期已资本化的研发支出转入损益处理。 另外要注意：这类情况很容易招致前期资本化是否不谨慎、是否构成前期差错的质疑。
因此需重新检查前期资本化操作的合理性，即就当时的情况来看，判断其符合资本化条件是否符合当时可获取的信息。